最　高　行　政　法　院　裁　定
　　　　　　　　　　　　　94年度裁字第01452號
抗　告　人　甲○○
上列抗告人因與相對人交通部臺灣鐵路管理局間其他有關考銓事
務事件，對於中華民國93年5月4日臺北高等行政法院92年度訴字
第4205號裁定提起抗告，本院裁定如下︰
　　主  文
抗告駁回。
抗告訴訟費用由抗告人負擔。
　　理  由
一、按抗告法院認抗告為不合法或無理由者，應為駁回抗告之裁
    定。
二、本件原裁定係以：抗告人應78年特種考試退除役軍人轉任公
    務人員考試丙等考試及格後，雖於78年8月6日填送擬任人員
    送審書，擬敘員級資位，惟經相對人以78年9月4日鐵人1字
    第27258號令派任佐級站務佐理，78年11月8日以78鐵人1字
    第34020號函轉銓敘部78年10月11日台華審1字第328960號銓
    敘審定業務佐38級240薪點函，及提敘其4年之軍職年資，相
    對人以78年12月30日78鐵人1字第40230號函轉銓敘部78年12
    月20日台華審1字第0355468號函改支為業務佐34級280薪點
    函，嗣再經銓敘部以80年3月19日台華審4字第0544154號函
    審定自79年12月21日生效為業務員34級280薪點，80年7月8
    日台華審4字第0587117號函審定自80年1月1日生效為業務員
    33級290薪點，均未提出異議。抗告人遲至85年5月5日始向
    相對人提出陳情，經相對人以85年6月25日北運段人字第347
    9號函復均係依有關規定及程序辦理無誤，並就抗告人78年
    無考成部分，說明係因抗告人當年士、佐級資位均未滿1年
    ，依規定不辦理年度考成。抗告人嗣於87年5月5日再向相對
    人提出陳情，亦經87年6月4日87北運段人字第2346號函復有
    關事項業以85年6月25日北運段人字第3479號函詳細說明在
    案，抗告人並未就前開相對人復函提出行政救濟。嗣抗告人
    於91年5月5日以其參加78年特種考試退除役軍人轉任公務人
    員考試丙等普通行政人員考試及格，依後備軍人轉任公職考
    試比敘條例施行細則第10條規定，中尉軍階應比敘交通事業
    員級290俸點，再依中尉以上軍職專長年資提敘俸級，相對
    人未依規定辦理影響其權益，向立法委員提出陳情，相對人
    獲函轉後，以91年8月9日91鐵人1字第17186號函復立法委員
    並轉知抗告人略以：「．．．惟查焦員78年9月4日由士級派
    任佐級並提敘軍職年資時所適用之後備軍人考試比敘條例施
    行細則第10條第7款規定係適用於公務人員，本局交通事業
    機構，乃適用『後備軍人考試比敘條例施行細則第10條條文
    修正後有關交通事業人員比敘作業要點』辦理提敘。．．．
    復查交通事業人員敘級規定第3項第3款規定普通考試及其他
    相當特考有關類科考試及格人員，初任員級佐級士級資位職
    務，自各該資位第39級100元起敘（相當修正後之員級最低
    薪38級240薪點）。焦員當初雖依本局例規先以佐級派任，
    本局仍依前項規定予以敘38級240薪點（即員級最低薪），
    再按高資可以低採之規定採計其相當員級資位之少、中尉4
    年年資，奉銓敘部核定予以提敘佐級薪級4級為34級280薪點
    。至焦員引用『各類人員與行政機關公務人員職等相當年資
    採計提敘俸級對照表』以為其中尉軍階相當33級290薪點，
    得自該薪點起薪乙節，經查該對照表後之附則第1條即明示
    ：本表係依據公務人員俸給法施行細則第15條之1規定訂定
    ，僅作為採計年資提敘俸級之用，不作為認定任用資格及有
    列等支薪與人員調任之依據。焦員顯然係『採計年資提敘俸
    級』誤會為得以『列等支薪』，肇致有應自33級290薪點起
    薪之誤認。．．．。」該函內容係就抗告人當年之軍職年資
    提敘情形及其78年無年終考成且無另予考成之理由重為說明
    ，並非就具體事件另行審查而為決定，非對外直接發生法律
    效果之單方行政行為，核非行政處分，揆諸首開說明，自不
    得為行政訴訟之對象。復審、再復審決定或予駁回，或不予
    受理，理由雖有不同，結論並無不同，抗告人復提起行政訴
    訟，顯非合法等由，因而駁回抗告人於原審之訴，經核並無
    不合。
三、本件抗告人提起抗告，徒就本件實體問題為爭執，而就原審
    以本件相對人函非屬行政處分，不得對之提起撤銷訴訟之理
    由，未為任何指摘。是抗告意旨求為廢棄原裁定，尚難認為
    有理由，應予駁回。
四、依行政訴訟法第104條、民事訴訟法第95條、第78條，裁定
    如主文。
中    華    民    國    94    年    7     月   28     日
                  第二庭審判長法  官　葉　振　權
                              法  官  蔡  進  田
                              法  官　劉　鑫　楨
                              法  官　吳　明　鴻
                              法  官　梁　松　雄
以  上  正  本  證  明  與  原  本  無  異
中    華    民    國    94    年    7    月    28     日
　　　　　　　　　　　　　　　書記官　阮　桂　芬
